Minutes et répertoires du notaire Claude QUATREMÈRE, 11 septembre 1767 - 27 septembre 1799 (étude II)
Archives nationales
- Minutes de Claude QUATREMÈRE, 27 août 1767 - 21 mars 1800; MC/ET/II/624 - MC/ET/II/773
  - Minutes. 1787, mai - 1787, juin, mai 1787 - juin 1787; MC/ET/II/735
    - Contrat de mariage entre Jean Landier, demeurant hors de Paris, maître peintre et vernisseur d'équipage de la Vénerie du roi et Marie Marguerite Desfossé, demeurant rue Coquillière, paroisse Saint-Eustache., 4 juin 1787; MC/ET/II/735
      contrat de mariage; Coquillière (rue); Landier, Jean; Desfossé, Marie-Margueritte
    - Vente par Alexandre Théodore Brongniart, architecte du roi, de l'Académie royale d'architecture, et Anne-Louise d'Egremont, sa femme, demeurant en l'hôtel royal des Invalides, à Adélaïde Joachim Augustine de Béthune-Pologne, princesse de Masseran, femme de Charles Sébastien Antoine Cannato Ferrero Rieschi, marquis de Crèvecoeur, grand d'Espagne de première classe, premier gentilhomme de la chambre du roi d'Espagne, demeurant au Palais du Luxembourg, d'un terrain à l'angle des avenues de Breteuil et de Ségur, sur les nouveaux boulevards, en face du jardin de l'hôtel de Montmorin, moyennant 45 000 livres (plan joint)., 12 juin 1787; MC/ET/II/735
      Artisans XVIIe, par M. Jurgens, M.A. Fleury, R. Gourmelon et le personnel du Minutier central, 1954-1996 (fichier papier entièrement dématérialisé; voir contexte dans le Plan d’orientation général - Notaires de Paris, guides thématiques du Minutier).
      acte de vente; Béthune-Pologne, Adélaïde Joachime Augustine de (1756-1790)
    - Contrat de mariage entre Nicolas Alexandre Gaget, demeurant hors de Paris, diocèse non identifié, et Marie Magdeleine Julienne Marchebout, demeurant hors de Paris, diocèse non identifié., 15 juin 1787; MC/ET/II/735
      contrat de mariage; Gaget, Nicolas-Alexandre; Marchebout, Marie-Magdelaine-Julienne
  - Minutes. 1787, juillet - 1787, septembre, juillet 1787 - septembre 1787; MC/ET/II/736
    - Contrat de mariage entre Jean Alexandre SAUVÉ demeurant rue de Bourbon Villeneuve, paroisse Saint-Sauveur, diocèse de Paris, Maître menuisier et Margueritte Burat, demeurant rue Saint-Sauveur, paroisse de Saint-Sauveur, diocèse de Paris, Maîtresse couturière., 9 juillet 1787; MC/ET/II/736
      contrat de mariage; Saint-Sauveur (rue); Sauvé, Jean-Alexandre; Burat, Margueritte; menuisier; tailleur d'habits
    - Contrat de mariage entre Jacques GRANDIN demeurant hors de Paris, diocèse de Paris, Cocher de la diligence au bureau de voiturier de la cour et Marie Claude Olivon veuve Morel, deumeurant hors de Paris, paroisse hors de Paris, diocèse de Paris., 12 juillet 1787; MC/ET/II/736
      contrat de mariage; Grandin, Jacques; Olivon, Marie-Claude; conducteur de véhicules
    - Contrat de mariage entre Guillain Joseph LE SUEUR demeurant rue de Grenelle faubourg Saint-Germain, paroisse Saint-Sulpice, diocèse de Paris, Bourgeois de Paris et Marie Françoise Eugène Gachet, demeurant Au Temple, paroisse de Sainte Marine, diocèse de Paris., 13 août 1787; MC/ET/II/736
      contrat de mariage; Grenelle (rue de); Saint-Germain (faubourg); Sainte-Marine (paroisse); Le Sueur, Guillain-Joseph; Gachet, Marie-Françoise-Eugène
    - Contrat de mariage entre Louis Gabriel VASLIN demeurant rue de la Harpe, paroisse Saint-Séverin, diocèse de Paris, Marchand épicier et Denise Massé, demeurant rue Macon, paroisse de Saint-Séverin, diocèse de Paris., 6 septembre 1787; MC/ET/II/736
      contrat de mariage; Harpe (rue de la); Mâcon (rue de); Vaslin, Louis-Gabriel; Massé, Denise; commerçant; commerçant
    - Contrat de mariage entre Dominique Antoine de CROISY, marquis, demeurant rue Jacob, paroisse Saint-sulpice, diocèse de Paris, Mousquetaire réformé de la garde du Roi. Lieutenant pour S.M. en Franche Comté et Marie Bonne Elisabeth Billard, deumeurant hors de Paris, paroisse hors de Paris, diocèse non identifié., 7 septembre 1787; MC/ET/II/736
      contrat de mariage; Jacob (rue); Croisy, Dominique-Antoine, (marquis de); Billard, Marie-Bonne-Elisabeth
    - Contrat de mariage entre Jean Claude BAZIN demeurant hors de Paris, diocèse de Paris, Nourrisseur de bestiaux et Louise Saint-Marcelle, demeurant rue du Faubourg Saint-Martin, paroisse de Saint-Laurent, diocèse de Paris., 27 septembre 1787; MC/ET/II/736
      contrat de mariage; Faubourg-Saint-Martin (rue du); Bazin, Jean-Claude; Saint-Marcelle, Louise; ouvrier agricole; éleveur
  - Minutes. 1787, octobre - 1787, décembre, octobre 1787 - décembre 1787; MC/ET/II/737
    - Contrat de mariage entre Louis Auguste Durand, demeurant hors de Paris, et Marie Barbe Henry, demeurant rue Mazarine, paroisse de Saint-Sulpice., 19 octobre 1787; MC/ET/II/737
      contrat de mariage; Mazarine (rue); Durand, Louis-Auguste; Henry, Marie-Barbe
    - Contrat de mariage entre Alexandre Coquebert, demeurant rue Saint-Honoré, paroisse Saint-Germain-l'Auxerrois, maître boursetier, et Louise Marguerite Bonnefoy, demeurant hors de Paris, diocèse non identifié., 25 novembre 1787; MC/ET/II/737
      contrat de mariage; Saint-Honoré (rue); Coquebert, Alexandre; Bonnefoy, Louise-Margueritte
  - Minutes. 1788, janvier - 1788, février, janvier 1788 - février 1788; MC/ET/II/738
  - Minutes. 1788, mars - 1788, avril, mars 1788 - avril 1788; MC/ET/II/739
  - Minutes. 1788, mai - 1788, juin, mai 1788 - juin 1788; MC/ET/II/740
  - Minutes. 1788, juillet, juillet 1788; MC/ET/II/741
  - Minutes. 1788, août, 1er août 1788 - 31 août 1788; MC/ET/II/742
    - Inventaire après décès du maréchal duc de Richelieu, décédé le 8 août 1788, en son hôtel de la rue Neuve-Saint-Augustin, paroisse Saint-Roch, à l'hôtel rue Louis-le-Grand et à la maison de la rue de Clichy. Mention de tableaux, estampes, curiosités, porcelaines, horloges, livres..., 19 août 1788; MC/ET/II/742
      Bibliothèque, 4 ff. de livres
      Base Généanot des actes contenant des renseignements d'état civil, 1780-1790 par l'association La France généalogique, 2004-2012 (base de données migrée: voir contexte dans le Plan d’orientation général - Notaires de Paris, guides thématiques du Minutier).
      Fichier dit 'général' XVIIe-XVIIIe siècles.; Fichier Bibliothèques.
      inventaire après décès; Richelieu, Louis-François-Armand Duplessis (duc de Richelieu et Fronsac, maréchal de France); Louis-Le-Grand (rue); Clichy (rue de)
  - Minutes. 1788, septembre - 1788, décembre, septembre 1788 - décembre 1788; MC/ET/II/743
  - Minutes. 1789, janvier - 1789, mars, janvier 1789 - mars 1789; MC/ET/II/744
  - Minutes. 1789, avril - 1789, juin, avril 1789 - juin 1789; MC/ET/II/745
    - Obligation et délégation par René Thomassin, frotteur chez le roi et son épouse Marie Elisabeth Mauge à Pierre Henri, rue du Petit Crucifix, paroisse Saint-Jacques., 17 avril 1789; MC/ET/II/745
      Les membres du conseil général de la commune robespierriste de Paris (200 actes), par Béatrice Vanuxem, 1992-1993 (base de données migrée: voir contexte dans le Plan d’orientation général - Notaires de Paris, guides thématiques du Minutier).
      Date de création de la notice: 2006
      obligation; procuration; Thomassin, René; Maugé, Marie-Elisabeth; Henry, Pierre
    - Hypothèque par René Thomassin, frotteur chez le roi et son épouse Marie Elisabeth Mauge, de tous leur biens meubles et immeubles présents et à venir ainsi que d'une rente perpétuelle dûe par Jean Nicolas Nion, vigneron à Lunéville, Marie Catherine Perrot, son épouse à Pierre Mauge, procureur du baillage d'Arpageon et Marie Anne Geoffroy, son épouse., 17 avril 1789; MC/ET/II/745
      constitution de rente; Lunéville (Meurthe-et-Moselle); Thomassin, René; Maugé, Marie-Elisabeth; Nion, Jean-Nicolas; Perrot, Marie-Catherine; Maugé, Pierre; Geoffroy, Marie-Anne; viticulteur
    - Contrat de vente par le duc de Richelieu à René Grenard, marchand mercier, Jean Arthur (père) et Robert Jean Jacques Arthur (fils), négociants, d'un pavillon avec jardin, rue de Clichy, à la barrière blanche., 5 juin 1789; MC/ET/II/745
      acte de vente; Clichy (rue de); Arthur, Jean; Arthur, Robert-Jean-Jacques; Grenard, René; Richelieu (duc de); commerçant; négociant
  - Minutes. 1789, juillet - 1789, décembre, juillet 1789 - décembre 1789; MC/ET/II/746
  - Minutes. 1790, janvier - 1790, avril, janvier 1790 - avril 1790; MC/ET/II/747
    - Dépôt d'un certificat de vie daté du 19 avril 1790 à Londres concernant François André Danican Philidor, musicien., 28 avril 1790; MC/RS//636; Lacune première page en bas à droite (26/05/2011)
      MC/ET/II/747
      Acte coté en Réserve.
      Catalogue de la Réserve du Minutier central, 1984-1988 (dactylogramme entièrement dématérialisé; voir contexte dans le Plan d’orientation général - Notaires de Paris, guides thématiques du Minutier).
      Date de révision: 2011
      Notice et reproduction photographique partielle dans: 122 minutes d'histoire, actes des notaires de Paris, Paris, Archives nationales, Somogy, 2012, p.8-9.
      dépôt de pièces; Londres (Royaume-Uni); Philidor, François André (1726-1795); musicien
  - Minutes. 1790, mai - 1790, juillet, mai 1790 - juillet 1790; MC/ET/II/748
  - Minutes. 1790, août - 1790, novembre, août 1790 - novembre 1790; MC/ET/II/749
  - Minutes. 1790, décembre, décembre 1790; MC/ET/II/750
  - Minutes. 1791, janvier - 1791, mars, janvier 1791 - mars 1791; MC/ET/II/751
  - Minutes. 1791, avril, avril 1791; MC/ET/II/752
  - Minutes. 1791, mai - 1791, juin, mai 1791 - juin 1791; MC/ET/II/753
  - Minutes. 1791, juillet - 1791, août, juillet 1791 - août 1791; MC/ET/II/754
  - Minutes. 1791, septembre - 1791, octobre, septembre 1791 - octobre 1791; MC/ET/II/755
  - Minutes. 1791, novembre - 1791, décembre, novembre 1791 - décembre 1791; MC/ET/II/756
  - Minutes. 1792, janvier - 1792, mars, janvier 1792 - mars 1792; MC/ET/II/757
  - Minutes. 1792, avril - 1792, mai, avril 1792 - mai 1792; MC/ET/II/758
  - Minutes. 1792, juin - 1792, août, juin 1792 - août 1792; MC/ET/II/759
  - Minutes. 1792, septembre - 1792, octobre, septembre 1792 - octobre 1792; MC/ET/II/760
  - Minutes. 1792, novembre - 1792, décembre, novembre 1792 - décembre 1792; MC/ET/II/761
  - Minutes. 1793, janvier - 1793, mars, janvier 1793 - mars 1793; MC/ET/II/762
  - Minutes. 1793, avril - 1793, juin, avril 1793 - juin 1793; MC/ET/II/763
  - Minutes. 1793, juillet - 1793, août, juillet 1793 - août 1793; MC/ET/II/764
  - Minutes. 1793, 3 septembre - an II, frimaire, 3 septembre 1793 - 16 frimaire an II (6 décembre 1793); MC/ET/II/765
    1793, 3 septembre à an II 16 frimaire (6 décembre 1793): actes passés par devant Antoine-Joseph de Caux, substituant de Claude Quatremère.
  - Minutes. an III, vendémiaire - an III, floréal, vendémiaire an III (22 septembre 1794) - floréal an III (19 mai 1795); MC/ET/II/766
  - Minutes. an III, prairial - an III, fructidor, prairial an III (20 mai 1795) - fructidor an III (20 septembre 1795); MC/ET/II/767
  - Minutes. an IV, vendémiaire - an IV, pluviose, vendémiaire an IV (23 septembre 1795) - pluviose an IV (19 février 1796); MC/ET/II/768
  - Minutes. an IV, ventôse - an IV, fructidor, ventôse an IV (20 février 1796) - fructidor an IV (20 septembre 1796); MC/ET/II/769
  - Minutes. an V, an V (22 septembre 1796) - an V (21 septembre 1797); MC/ET/II/770
    - Dépôt de l'extrait mortuaire de Louise Elisabeth Chevrollier, mère de Jacques Tricard, notaire., 6 juin 1797; MC/ET/II/770
      Philippe Bertholet, Études et notaires parisiens en 1803, Paris Association des notaires du Châtelet, 2004 [594 actes] (voir contexte dans le Plan d’orientation général - Notaires de Paris, guides thématiques du Minutier).
      dépôt de pièces; Tricard, Jacques; Chevrollier, Louise Elisabeth; notaire
  - Minutes. an VI, an VI (22 septembre 1797) - an VI (21 septembre 1798); MC/ET/II/771
  - Minutes. an VII, an VII (22 septembre 1798) - an VII (22 septembre 1799); MC/ET/II/772
  - Minutes. an VIII, vendémiaire - an VIII, ventôse, 2 vendémiaire an VIII (24 septembre 1799) - ventôse an VIII (21 mars 1800); MC/ET/II/773
    An VIII, 2 à 5 vendémiaire (1799, 24 à 27 septembre): actes passés par-devant Claude Quatremère.
    An VIII, 12 vendémiaire à ventôse (1799, 4 octobre à 1800, 21 mars): actes passés par-devant Jacques Tricard..
- Répertoire(s) de Claude QUATREMÈRE, 3 avril 1683 - 25 octobre 1803; MC/RE/II/1 - MC/RE/II/4
  - Répertoire. 1683, 3 avril - an XII, brumaire, 3 avril 1683 - 2 brumaire an XII (25 octobre 1803); MC/RE/II/1
    Répertoire des notaires Antoine I Belot(2 janvier 1683-3 avril 1710), Claude Quatremere (2 janvier 1790-27 septembre 1799 (5 vendémiaire an VIII)), Jacques Tricard (5 vendémiaire an VIII (27 septembre 1799)- 2 brumaire an XII (25 octobre 1803)).
    Informations concernant le classement et la cotation:
    Le niveau inférieur de description, quand il existe, correspond aux mentions d'actes contenues dans le répertoire. Parmi celles-ci, certaines peuvent y être décrites, de manière plus ou moins détaillée. Pour consulter l'acte proprement dit, il convient de rechercher la cote au niveau des articles (registre ou liasse) des minutes du notaire (cote de type 'MC/ET').
    - Notoriété et décès de l'héritier du sieur Le Lièvre, une annexe, 11 janvier 1790
      MC/RE/II/1
      Attention: la cote de répertoire (de type 'MC/RE') ne permet pas de consulter la minute de l'acte. ll convient de rechercher la cote de la minute (de type 'MC/ET') au niveau des articles (registre ou liasse) de minutes du notaire.
      L'accès aux images numérisées des pages du répertoire se fait au niveau de description supérieur (' Répertoire du notaire '), rubrique ' Consulter les archives numérisées associées'.
      notoriété; acte d'état civil; dépôt de pièces; Le Lièvre (sieur)
    - Contrat de mariage entre le sieur Bertrand et la dame Aubert, 26 janvier 1790
      contrat de mariage; Bertrand (sieur); Aubert (dame)
    - Notoriété des noms de la veuve Bertrand, une annexe, 26 février 1790
      notoriété; Bertrand (veuve)
    - Contrat de mariage entre le sieur Chrestien et la dame Muller, 27 février 1790
      contrat de mariage; Chrestien (sieur); Muller (dame)
    - Dépôt de l'extrait mortuaire de madame La Barre, minute ensuite du dépôt ci-dessus, 28 février 1790
      acte d'état civil; dépôt de pièces; La Barre (madame)
    - Testament de la dame Ossun, 8 mars 1790
      testament; Ossun (dame)
    - Inventaire après décès de la veuve Latalle, 13 mars 1790
      inventaire après décès; Latalle (veuve)
    - Contrat de mariage entre le sieur Magnan et la demoiselle Daims, 16 avril 1790
      contrat de mariage; Magnan (sieur); Daims (demoiselle)
    - Inventaire après décès de la dame Ossun, 17 avril 1790
      inventaire après décès; Ossun (dame)
    - Notoriété du décès de l'héritier de monsieur de Solavert, 19 avril 1790
      notoriété; Solavert (monsieur)
    - Contrat de mariage entre monsieur Saint Aubin et demoiselle Brongniard, 28 avril 1790
      contrat de mariage; Saint Aubin (monsieur); Brongniard (demoiselle)
    - Contrat de mariage entre monsieur le chevalier de Montsels; la demoiselle Jadot, 4 mai 1790
      contrat de mariage; Montsels (monsieur de); Jadot (demoiselle)
    - Inventaire après décès du sieur Landrieux, 20 mai 1790
      inventaire après décès; Landrieux (sieur)
    - Contrat de mariage entre le sieur Courtois et la demoiselle Le Monnier, 14 juin 1790
      contrat de mariage; Courtois (sieur); Le Monnier (demoiselle)
    - Contrat de mariage entre le sieur Donat et la demoiselle Massé, 15 juin 1790
      contrat de mariage; Donat (sieur); Massé (demoiselle)
    - Inventaire après décès de la dame Gradelet, 19 juin 1790
      inventaire après décès; Gradelet (dame)
    - Notoriété du décès et des héritiers Mourin, 19 juin 1790
      notoriété; Mourin (héritiers)
    - Inventaire après décès de monsieur Lassendière, une annexe, 20 juin 1790
      inventaire après décès; Lassendière (monsieur)
    - Contrat de mariage entre le sieur Lefevre et la demoiselle Blaize, 21 juin 1790
      contrat de mariage; Lefevre (sieur); Blaize (demoiselle)
    - Inventaire après décès du sieur Deshayes, 1er juillet 1790
      inventaire après décès; Deshayes (sieur)
    - Notoriété du décès et des héritiers Le Pan, 23 juillet 1790
      notoriété; Le Pan (héritiers)
    - Inventaire après décès du sieur Maire, 29 juillet 1790
      inventaire après décès; Maire (sieur)
    - Dépôt d'extrait de mariage du sieur Garnier, 30 juillet 1790
      acte d'état civil; dépôt de pièces; Garnier (sieur)
    - Contrat de mariage entre le sieur Maricourt et la demoiselle La Planche, 5 août 1790
      contrat de mariage; Maricourt (sieur); La Planche (demoiselle)
    - Inventaire après décès de monsieur Ossun, 18 août 1790
      inventaire après décès; Ossun (monsieur)
    - Notoriété de l'absence du sieur Maire, 4 septembre 1790
      notoriété; Maire (sieur)
    - Dépôt de l'extrait de l'inventaire de la veuve Grasdors au même instant et ensuite dudit dépôt de l'extrait mortuaire de ladite veuve, 14 septembre 1790
      acte d'état civil; dépôt de pièces; inventaire après décès; extrait d'acte; Grasdors (veuve)
    - Notoriété du décès de la dame de L'Isle, 8 octobre 1790
      notoriété; L'Isle (dame de)
    - Dépôt de l'extrait baptistère de monsieur Geoffroy de Villeblanche, 12 octobre 1790
      acte d'état civil; dépôt de pièces; Villeblanche, Geoffroy de
    - Dépôt d'une copie du testament de la veuve Grasdors, minute, ensuite du dépôt du 14 septembre 1790, 12 octobre 1790
      testament; dépôt de pièces; Grasdors (veuve)
    - Inventaire après décès de madame Dellovera, 26 octobre 1790
      acte d'état civil; dépôt de pièces; Dellovera (madame)
    - Inventaire après décès de monsieur Bourdelet, 12 novembre 1790
      inventaire après décès; Bourdelet (monsieur)
    - Notoriété du décès de l'héritier du sieur Morel, 11 décembre 1790
      notoriété; Morel (sieur)
    - Dépôt du mortuaire de monsieur Sotomayor et d'une procuration de monsieur Sotomayor fils à monsieur Dellovera, 18 décembre 1790
      acte d'état civil; dépôt de pièces; Sotomayor (monsieur); Sotomayor (fils); Dellovera (monsieur)
    - Inventaire après décès de la dame Menabene, 22 décembre 1790
      inventaire après décès; Menabene (dame)
    - Inventaire après décès de la dame Mosse, 24 décembre 1790
      inventaire après décès; Mosse (dame)
    - Notoriété du décès de la demoiselle Raoult et de ses héritiers, 28 décembre 1790
      notoriété; Raoult (demoiselle)
  - Répertoire. 1768, 11 septembre - 1789, 11 septembre 1768 - 1789; MC/RE/II/4
    - Inventaire après décès du sieur Benoist, 4 janvier 1780
      inventaire après décès; Benoist (sieur)
    - Contrat de mariage entre monsieur de Montesquiou et mademoiselle de Montmirail de Crenzy, 4 janvier 1780
      contrat de mariage; Montesquiou (monsieur de); Montmirail de Crenzy (mademoiselle de)
    - Contrat de mariage du sieur Kolliker; la demoiselle Tracol veuve Leduc, 21 janvier 1780
      contrat de mariage; Kolliker (sieur); Tracol (demoiselle); Leduc (veuve)
    - Testament de la veuve Barnion, 24 janvier 1780
      testament; Barnion (veuve)
    - Contrat de mariage entre le sieur Levasseur et la demoiselle Fauvé, 24 janvier 1780
      contrat de mariage; Levasseur (sieur); Fauvé (demoiselle)
    - Notoriété des héritiers du sieur Girard Dumesjan, 3 février 1780
      notoriété; Dumesjan, Girard
    - Notoriété de l'absence du sieur Maillard, 9 février 1780
      notoriété; Maillard (sieur)
    - Inventaire après décès de Marie-Jeanne-Thérèze Caumont, femme Hocquart, 11 février 1780
      inventaire après décès; Caumont, Marie-Jeanne-Thérèze; Hocquart (femme)
    - Inventaire après décès de mademoiselle de Vergès, 14 février 1780
      inventaire après décès; Vergès (mademoiselle de)
    - Inventaire après décès de la veuve Deroy, 17 février 1780
      inventaire après décès; Deroy (veuve)
    - Inventaire après décès de la demoiselle Boullemer, veuve Maurel, 19 février 1780
      inventaire après décès; Boullemer (demoiselle); Maurel (veuve)
    - Inventaire après décès de monsieur Girard Dumesjan, fermier général, 23 février 1780
      inventaire après décès; Dumesjan, Girard; administrateur
    - Notoriété des héritiers de la demoiselle Bicaix, 29 février 1780
      notoriété; Bicaix (demoiselle)
    - Inventaire après décès du sieur Gay, 2 mars 1780
      inventaire après décès; Gay (sieur)
    - Notoriété du décès des héritiers de la demoiselle Journet et dépôt de l'extrait mortuaire du sieur Journet père, 20 mars 1780
      notoriété; acte d'état civil; dépôt de pièces; Journet (demoiselle); Journet (sieur père)
    - Dépôt de pièces de mademoiselle Delaboutinière et notoriété du décès de la demoiselle Herbet, 21 mars 1780
      notoriété; Delaboutiinière (mademoiselle); Herbet (demoiselle)
    - Contrat de mariage entre le sieur Montigny et la demoiselle Mignot, 28 mars 1780
      contrat de mariage; Montigny (sieur); Mignot (demoiselle)
    - Inventaire après décès de mademoiselle Delafeuillade, 5 avril 1780
      inventaire après décès; Delafeuillade (mademoiselle)
    - Notoriété du décès de mademoiselle Hocquart, 8 avril 1780
      notoriété; Hocquart (mademoiselle)
    - Notoriété des décès et des héritiers des sieurs Mégnier père et fils, 8 avril 1780
      notoriété; Mégnier (sieur père); Mégnier (sieur fils)
    - Contrat de mariage entre le sieur Boucault et la demoiselle Gregoire veuve Dujardin, 25 avril 1780
      contrat de mariage; Boucault (sieur); Gregoire (demoiselle); Dujardin (veuve)
    - Contrat de mariage entre le sieur Vasselard et la demoiselle Barry, 1er mai 1780
      contrat de mariage; Vasselard (sieur); Barry (demoiselle)
    - Notoriété du décès et du nombre des héritiers de la dame Paris, 3 mai 1780
      notoriété; Paris (dame)
    - Notoriété pour monsieur de Villebranche, 4 mai 1780
      notoriété; Villebranche (monsieur de)
    - Inventaire après décès de la dame Conseil, 5 mai 1780
      inventaire après décès; Conseil (dame)
    - Dépôt de l'extrait baptistaire du sieur Delavilleblanche, 8 mai 1780
      acte d'état civil; dépôt de pièces; Delavilleblanche (sieur)
    - Notoriété du décès des héritiers de monsieur Filleul, 12 mai 1780
      notoriété; Filleul (monsieur)
    - Notoriété du décès des sieurs et dame Lami, 13 mai 1780
      notoriété; Lami (sieur); Lami (dame)
    - Contrat de mariage entre monsieur Surée et mademoiselle Rameau, 23 mai 1780
      contrat de mariage; Surée (monsieur); Rameau (mademoiselle)
    - Notoriété de l'héritier des sieurs et dame Frary, 23 mai 1780
      notoriété; Frary (sieur); Frary (dame)
    - Inventaire après décès du sieur Bergeot, 31 mai 1780
      inventaire après décès; Bergeot (sieur)
    - Contrat de mariage entre le sieur Durand et la demoiselle Moreau veuve Bergeot, 2 juin 1780
      contrat de mariage; Durand (sieur); Moreau (demoiselle); Bergeot (veuve)
    - Notoriété du nom du sieur Frary, 6 juin 1780
      notoriété; Frary (sieur)
    - Inventaire après décès du sieur Jean Journée, 6 juin 1780
      inventaire après décès; Journée (sieur Jean)
    - Inventaire après décès du sieur Bertrand, 3 juillet 1780
      inventaire après décès; Bertrand (sieur)
    - Contrat de mariage entre le sieur Barry et la demoiselle Carbonet, 5 juillet 1780
      contrat de mariage; Barry (sieur); Carbonet (demoiselle)
    - Notoriété du décès de la demoiselle Nermel, 7 juillet 1780
      notoriété; Nermel (demoiselle)
    - Inventaire après décès du sieur Riot, 8 juillet 1780
      inventaire après décès; Riot (sieur)
    - Contrat de mariage entre le sieur Lalandre et la demoiselle Flé, 18 juillet 1780
      contrat de mariage; Lalandre (sieur); Flé (demoiselle)
    - Notoriété du décès du sieur Guillen et dépôt de l'extrait baptistère du sieur Galley son frère, 19 juillet 1780
      notoriété; acte d'état civil; dépôt de pièces; Guillen (sieur); Galley (sieur)